臺灣新北地方法院刑事判決
111年度簡上字第212號
上  訴  人
即  被  告  黄鈞詮


上列上訴人即被告因竊盜案件，不服本院中華民國111年4月8日1
11年度簡字第1128號第一審刑事簡易判決（聲請簡易判決處刑案
號：111年度偵字第2210號），提起上訴，本院管轄之第二審合
議庭判決如下︰
    主  文
上訴駁回。
黄鈞詮緩刑貳年，緩刑期間付保護管束，並應向指定之政府機關
、政府機構、行政法人、社區或其他符合公益目的之機構或團體
提供肆拾小時之義務勞務，及應接受壹場次之法治教育課程。  
 
    事實及理由
一、本案經本院審理結果，認原審以上訴人即被告（下稱被告）
    黄鈞詮犯竊盜罪，處罰金新臺幣1萬元，並諭知易服勞役之
    折算標準，核其認事用法及量刑均無違誤或不當，應予維持
    ，茲引用如附件原審刑事簡易判決書記載之事實、證據及理
    由（含檢察官聲請簡易判決處刑書），並就證據部分補充「
    被告黄鈞詮於本院第二審準備程序及審理中之自白（本院11
    1年度簡上字第212號卷《下稱簡上卷》第44頁、第60頁至第65
    頁）。」；於證據能力部分補充：「按被告以外之人於審判
    外之言詞或書面陳述，除法律有規定者外，不得作為證據，
    刑事訴訟法第159條第1項定有明文。又按被告以外之人於審
    判外之陳述，雖不符前4條之規定，而經當事人於審判程序
    同意作為證據，法院審酌該言詞陳述或書面陳述作成時之情
    況，認為適當者，亦得為證據；當事人、代理人或辯護人於
    法院調查證據時，知有第159條第1項不得為證據之情形，而
    未於言詞辯論終結前聲明異議者，視為有前項之同意，同法
    第159條之5第1、2項亦有明文。本案判決所引用具傳聞性質
    之各項證據資料，檢察官、被告於本院準備程序及審理時均
    表示同意作為證據方法而不予爭執（簡上卷第44頁、第61頁
    ），復經本院於審判期日依法踐行調查證據程序，迄言詞辯
    論終結前，檢察官、被告均未聲明異議，本院審酌結果，認
    上開證據資料製作時之情況，尚無違法不當及證明力明顯過
    低之瑕疵，亦認為以之作為證據應屬適當，依上開規定，應
    認有證據能力。至於本院所引之非供述證據部分，並無證據
    顯示為非法取得，與本案亦具有關連性，應有證據能力。」
    。
二、本案雖據被告提起上訴，上訴意旨略以：伊有跟店家澄清誤
    會，也得到店家的原諒，希望能給予緩刑等語，惟本件被告
    自白竊盜犯行，原審判決據以論罪科刑，並已對刑法第57條
    各款量刑條件妥為斟酌，且依卷證資料，尚無何等逾越法定
    刑度，或濫用自由裁量權限之違法或不當之情事，因此，原
    審判決認事用法，並無不當。從而，本件被告上訴為無理由
    ，應予駁回。
三、末被告前於102年間，因妨害公務案件，經臺灣高雄地方法
    院以102年度審交訴字第178號判處有期徒刑4月，緩刑2年確
    定，嗣緩刑期滿，緩刑之宣告未經撤銷，其刑之宣告失其效
    力，此外未曾因故意犯罪而受有期徒刑以上刑之宣告乙節，
    有臺灣高等法院被告前案紀錄表1份在卷可參。念其因一時
    失慮，致罹本罪，事後已坦承犯行，且業已與告訴人陳志強
    達成和解等情，有和解書、本院公務電話紀錄表可憑（臺灣
    新北地方檢察署111年度偵字第2210號卷第22頁、本院111年
    度簡字第1128號卷第19頁），堪認被告確有悔意，且已盡力
    修復其犯罪所造成之損害，信其經此偵審程序及科刑之宣告
    ，自當知所警惕，而無再犯之虞，並審酌告訴人亦表示願原
    諒被告，請法院從輕量刑等語，有上開公務電話紀錄表可憑
    ，本院認尚無逕對被告施以刑罰之必要，故對被告宣告之刑
    ，以暫不執行為適當，爰依刑法第74條第1項第1款之規定，
    併予宣告緩刑2年，以啟自新。另為使被告能確實反省本件
    犯行，建立正確之價值觀，並參酌公訴人之意見，本院認尚
    有賦予其一定負擔之必要，爰依刑法第74條第2項第5款、第
    8款之規定，諭知被告應向檢察官指定之政府機關、政府機
    構、行政法人、社區或其他符合公益目的之機構或團體提供
    40小時之義務勞務，暨為預防再犯，並應接受1場次之法治
    教育課程，並依刑法第93條第1項第2款之規定，在緩刑期內
    併付保護管束，以收緩刑之實效。至被告接受法治教育之內
    容、方式，屬執行之問題，應由執行檢察官斟酌全案情節，
    妥為指定。倘被告違反上開應行負擔之事項且情節重大，足
    認原宣告之緩刑難收其預期效果，而有執行刑罰之必要者，
    檢察官仍得依刑法第75條之1第1項第4款之規定，向本院聲
    請撤銷緩刑之宣告，併予指明。
據上論斷，應依刑事訴訟法第455條之1第1項、第3項、第368條
、第373條（依刑事判決精簡原則，僅記載程序法條文），判決
如主文。
本案經檢察官黃彥琿聲請以簡易判決處刑，上訴後由檢察官彭聖
斐到庭執行公訴。
中　　華　　民　　國　　111 　年　　11　　月　　1 　　日
                  刑事第十三庭  審判長法  官  陳昭筠

                                      法  官  施吟蒨

                                      法  官  林建良 
上列正本證明與原本無異。
不得上訴。
                                      書記官  陳昇宏
中　　華　　民　　國　　111 　年　　11　　月　　3 　　日

附件：
臺灣新北地方法院刑事簡易判決
111年度簡字第1128號
聲  請  人  臺灣新北地方檢察署檢察官
被      告  黄鈞詮  （年籍詳卷）
上列被告因竊盜案件，經檢察官聲請以簡易判決處刑（111年度
偵字第2210號），本院判決如下：
    主  文
黄鈞詮竊盜，處罰金新臺幣壹萬元，如易服勞役，以新臺幣壹仟
元折算壹日。
    事實及理由
一、本件犯罪事實、證據及應適用法條，均引用如附件檢察官聲
    請簡易判決處刑書之記載。
二、爰以行為人之責任為基礎，審酌被告不思以正途獲取所需而
    為本案竊盜犯行，所為顯不足取，兼衡被告犯罪動機、目的
    （供稱想要帶回家飼養、太衝動）、手段，智識程度為大學
    畢業（依個人戶籍資料所載），自陳家庭經濟狀況為小康、
    業商，所竊取財物之價值，坦承犯行之犯後態度，已與告訴
    人成立和解，及告訴人對本案表示願意原諒被告，請法院從
    輕量刑等語（見和解書、本院公務電話紀錄表所載）等一切
    情狀，量處如主文所示之刑，並諭知易服勞役之折算標準，
    以資懲儆。
三、按刑法第38條之1第5項規定：「犯罪所得已實際合法發還被
    害人者，不予宣告沒收或追徵。」查被告就本案竊盜犯行之
    犯罪所得，業已扣案發還告訴人，有新北市政府警察局新莊
    分局扣押物品目錄表及贓物認領保管單各1紙（見偵查卷第1
    5、17頁）在卷可參，依刑法第38條之1第5項規定，毋庸諭
    知沒收。
四、依刑事訴訟法第449條第1項前段、第3項、第454條第2項，
    刑法第320條第1項、第42條第3項前段，刑法施行法第1條之
    1，逕以簡易判決處刑如主文。
五、如不服本判決，得於收受送達之日起20日內向本院提出上訴
    狀，上訴於本院第二審合議庭（須附繕本）。
本案經檢察官黃彥琿聲請以簡易判決處刑。
中　　華　　民　　國　　111 　年　　4 　　月　　8 　　日
                  刑事第二十七庭  法  官  陳明珠
上列正本證明與原本無異。
                                  書記官  林有象
中　　華　　民　　國　　111 　年　　4 　　月　　11　　日
附錄本案論罪科刑法條全文：
中華民國刑法第320條
意圖為自己或第三人不法之所有，而竊取他人之動產者，為竊盜
罪，處5年以下有期徒刑、拘役或50萬元以下罰金。
意圖為自己或第三人不法之利益，而竊佔他人之不動產者，依前
項之規定處斷。
前二項之未遂犯罰之。
　
附件：  　　　　　　　　　　
臺灣新北地方檢察署檢察官聲請簡易判決處刑書　
111年度偵字第2210號
　　被　　　告　黄鈞詮  （年籍詳卷）
上列被告因竊盜案件，業經偵查終結，認為宜聲請以簡易判決處刑
，茲將犯罪事實及證據並所犯法條分敘如下：
　　　　犯罪事實
一、黃鈞詮意圖為自己不法之所有，於民國110年10月2日19時14
    分許，在新北市○○區○○路0號「東森寵物雲」新莊店內，趁
    無人注意之際，徒手竊取店內展示販售由陳志強管領之鑽紋
    龜1隻（價值新臺幣1萬5000元），得手後逃逸。嗣該店店員
    陳志強於同日19時30分許發現上開烏龜遭竊，調閱監視器畫
    面，報警處理，經警於翌（3）日通知黃鈞詮到案，並扣得
    上開鑽紋龜1隻（已發還陳志強），始悉上情。
二、案經陳志強訴由新北市政府警察局新莊分局報告偵辦。
　　　　證據並所犯法條
一、上開犯罪事實，業據被告黃鈞詮於警詢及偵查中坦承不諱，
    核與告訴人陳志強於警詢之指訴情節相符，並有監視器錄影
    光碟1片、扣案物暨監視器畫面翻拍照片5張、新北市政府警
    察局新莊分局扣押筆錄、扣押物品目錄表、贓物認領保管單
    各1份在卷可證，其犯嫌堪以認定。
二、核被告所為，係犯刑法第320條第1項竊盜罪嫌。被告所竊得
    之上開財物，業已發還告訴人，爰不予聲請宣告沒收。
三、依刑事訴訟法第451條第1項聲請逕以簡易判決處刑。
　　此　致
臺灣新北地方法院
中　　華　　民　　國　 111　　年　　 2 　 月　  24　  日
                              檢　察　官  黃 彥 琿